【裁判字號】    99,訴,327
【裁判日期】    990923
【裁判案由】    侵權行為損害賠償
【裁判全文】
臺灣臺南地方法院民事判決               99年度訴字第327號
原      告  泰菱系統工程股份有限公司
法定代理人  張兆文
訴訟代理人  張勝威
被      告  森鉅科技材料股份有限公司
法定代理人  鄭憲得
訴訟代理人  蕭麗俐律師
上列當事人間請求侵權行為損害賠償事件，經本院於民國99年9
月8日言詞辯論終結，判決如下：
    主      文
原告之訴及其假執行之聲請均駁回。
訴訟費用新台幣壹萬仟肆佰柒拾肆元由原告負擔。
    事實及理由
一、原告起訴主張略以：
  (一)原告於民國96年11月9日與被告洽購其所生產之 「鍍鋅鋼複
    合板」，嗣雙方合意由原告向被告購買該鋼複合板一批共計
    108片。被告於97年1月間交付運送上開鋼複合板至被告公司
    受領後，原告當場給付價金予被告公司。
  (二)嗣被告將系爭鋼複合板組裝於原告公司之ＰＵ發泡模板，於
    生產作業過程中遇熱約40℃至50℃之溫度時，即發現系爭鋼
    複合板有局部隆起之異常現象且日益嚴重，原告發現上情後
    ，旋依民法第356條第3項規定以廠商作業異常告知單通知被
    告上開瑕疵。被告收受上開通知後曾派員至原告公司會勘，
    惟經多次測試後皆未能提出合理解釋及改善方案。
  (三)被告該批產品之瑕疵非但造成原告組裝之模版無法使用，並
    甚而衍生產品不良及作業安全之困擾，蓋原告購買上開鋼複
    合板之契約預定效用本即在使原告生產之產品表面得以維持
    平整之狀態；又原告搬運上開模版均以真空吸盤為之，若真
    空吸盤接觸至表面不平整之鋼板，非但無法順利吸附，更有
    造成鋼板掉落，危急操作人員生命安全之危險。原告為免上
    述情形繼續發生，多次通知被告作善後處理，惟未獲置理，
    原告迫於無奈，再次以存證信函催告被告處理。
  (四)被告就物之瑕疵擔保責任應對原告負債務不履行之損害賠償
    責任：
    1.按物之出賣人， 對於買受人應擔保其物依第373條之規定
      危險移轉於買受人時，無滅失或減少其價值之瑕疵，亦無
      滅失或減少其通常效用，或契約預定效用之瑕疵，民法第
      354條第1項定有明文；同條第2項並規定， 出賣人並應擔
      保其物於危險移轉時，具有其所保證之品質。本件原告於
      決定使用被告公司產品前，即至被告公司網站查詢系爭鋼
      複合板之規格、特性等資訊，蓋原告生產ＰＵ之模組最高
      溫度約為60℃至68℃，參以被告公司網站上所示系爭複合
      板熱變形溫度係大於120℃， 是原告將被告生產之鋼複合
      板組裝於原告之模組上，鑑於原告公司模組最高溫度僅達
      68℃且被告公司生產之鋼複合板 需至120℃始可能產生變
      形，於此二項因素之下，鋼複合板理應無從產生變形。再
      據被告公司提供予原告之工業技術研究院之分析研究報告
      所示，其中熱變形溫度亦為大於120℃， 足證被告對外公
      開資訊厥為系爭鋼複合板遇熱 超過120℃始會產生變形之
      狀態。
    2.次按買賣之物，缺少出賣人所保證之品質者，買受人得不
      解除契約或請求減少價金，而請求不履行之損害賠償。出
      人故意不告知物之瑕疵者，亦同， 民法第360條定有明文
      。本件原告無論於洽購系爭鋼複合板前暨與被告磋商契約
      過程中，自被告公司所得知之資訊為「鋼複合板遇熱超過
      120℃始會產生變形」， 此為兩造關於鋼複合板買賣契約
      中重要之點，此亦為原告決定採購被告公司產品之重大因
      素。詎被告刻意隱瞞其所生產之系爭鋼複合板遇熱約40℃
      至50℃即會產生變形之事實，復仍對原告宣稱其熱變形溫
      度為120℃， 是被告顯然故意不告知系爭鋼複合板之瑕疵
      ，揆之上開民法第360條規定， 被告應對原告負債務不履
      行之損害賠償責任。
  (五)被告負債務不履行之損害賠償責任之範圍：
    1.瑕疵損害部分：
      按民法第360條所定之損害賠償請求權 係以「履行利益」
      為其賠償範圍， 是原告購買之系爭鋼複合板（計108片）
      俱因遇熱約40℃至50℃之溫度時產生局部隆起之異常現象
      致無法使用之損失為新臺幣（下同）346,033元。
    2.瑕疵結果損害部分：
      次按民法第360條所定之損害賠償請求權亦包括 「固有利
      益」損害之態樣，即為「瑕疵結果損害」。本件原告為將
      被告生產之系爭鋼複合板組裝至原告模組需另行裁切「鋁
      方管」、鋪黏「雙液膠」等，且裁切、組裝等亦需另行雇
      工為之，是被告生產有瑕疵之鋼複合板肇致原告固有利益
      之損害計有：
      (1)鋁方管模版費用：474,193元。
      (2)鋁方管裁切費用：35,000元。
      (3)雙液膠費用：18,324元。
      (4)組裝工資：378,000元。
  (六)按「買受人應按物之性質，依通常程序從速檢查其所受領之
    物。如發見有應由出賣人負擔保責任之瑕疵時，應即通知出
    賣人。不能即知之瑕疵，至日後發見者，應即通知出賣人，
    怠於為通知者，視為承認其所受領之物。」、「前條規定，
    於出賣人故意不告知瑕疵於買受人者，不適用之。」民法第
    356條、第357條定有明文。系爭標的物之瑕疵使用前，從外
    觀無從判別是否有瑕疵，係使用後方知有瑕疵，原告於使用
    後發現系爭貨物之瑕疵，即為通知，兩造並開始就系爭標的
    物之瑕疵原告開始協調處理情形，揆諸上開法律規定，原告
    自得請求被告負出賣人物之瑕疵擔保責任。準此，被告抗辯
    原告已承認所受領之物並無理由。
  (七)另按消費者保護法第7條規定： 「從事設計、生產、製造商
    品或提供服務之企業經營者，於提供商品流通進入市場，或
    提供服務時，應確保該商品或服務，符合當時科技或專業水
    準可合理期待之安全性。商品或服務具有危害消費者生命、
    身體、健康、財產之可能者，應於明顯處為警告標示及緊急
    處理危險之方法。企業經營者違反前二項規定，致生損害於
    消費者或第三人時，應負連帶賠償責任。但企業經營者能證
    明其無過失者，法院得減輕其賠償責任。」；同法第7條之1
    規定：「企業經營者主張其商品於流通進入市場，或其服務
    於提供時，符合當時科技或專業水準可合理期待之安全性者
    ，就其主張之事實負舉證責任。」。
    1.參諸上開法律規定，被告除應確保其商品「符合當時科技
      或專業水準可合理期待之安全性」外，亦應於明顯所標示
      禁止使用於何用途、或其他可能之危險，惟亦未標明，均
      已違反上開法律規定。
    2.雖被告具狀辯稱，其並未保證系爭複合板可耐熱溫度如何
      ，及不知原告買受後將如何運用等語果為真實，則被告並
      未於明顯處所標示不得為其他使用，導致原告誤為使用於
      其他用途，按上開法律規定，亦應負損害賠償責任。被告
      復未證明無過失，自亦不能免責。
  (八)次按消費者保護法第22條規定：「企業經營者應確保廣告內
    容之真實，其對消費者所負之義務不得低於廣告之內容。」
    ；同法施行細則第23條：本法第22條及第23條所稱廣告，指
    利用電視、廣播、影片、幻燈片、報紙、雜誌、傳單、海報
    、招牌、牌坊、電腦、電話傳真、電子視訊、電子語音或其
    他方法，可使不特定多數人知悉其宣傳內容之傳播；第24條
    ：主管機關認為企業經營者之廣告內容誇大不實，足以引人
    錯誤，有影響消費者權益之虞時，得通知企業經營者提出資
    料，證明該廣告之真實性；第25條：本法第24條規定之標示
    ，應標示於適當位置，使消費者在交易前及使用時均得閱讀
    標示之內容；第26條：企業經營者未依本法第25條規定出具
    書面保證書者，仍應就其保證之品質負責。
  (九)被告於其網頁上登載「熱變型溫度（℃）ASTM D648（66psi
    ）＞120」，屬於廣告， 除此之外，並未標示其他警語，或
    為任何說明，因之，其標示可耐熱120℃， 自應擔保可使用
    120℃之環境。事後， 被告雖函覆原告謂「依本產品於全球
    各地使用之適合溫度為－40℃～80℃」，已自認其產品品質
    低於廣告內容，已自認其廣告不實，亦為債務不履行，依民
    法第227條規定，應負損害賠償責任。至於被告辯稱 「熱變
    形溫度」與「環境使用溫度」如何不相同等語，究非消費者
    所得知悉，果真為原告誤用，惟因被告無任何警語提醒消費
    者，使消費者誤用， 承前所述，亦應依消費者保護法第7條
    第3項規定，對被告負損害賠償責任。
  (十)本件有消費者保護法之適用：
    1.被告辯稱，本件兩造均屬企業經營者，無消費者保護法之
      適用等語。原告則認有該法適用，並主張依同法第7條第1
      、2、3項規定，請求損害賠償。
    2.查消費者保護法第2條第1款係規定，稱消費者，係指以「
      消費為目的」，而為交易、使用商品或接受服務者。本件
      原告購買被告提供之系爭產品，係供自己使用，非轉售為
      目的，而因此與被告交易、並使用系爭商品，原告就該產
      品之使用係基於消費為目的，終局歸自給使用，未再以之
      為客體為交易，原告就系爭產品而言為消費者保護法上之
      消費者無疑。
    3.被告提供之產品，係屬「整片、規格化」之鋼板，使用上
      當然必需加工，以符合之大小，加以組合、安裝，不可能
      不經加工而為使用，殊不得以使用上必需加工，即謂非最
      後消費使用。再者，被告銷售之對象，莫不以大企業之廠
      房為大宗，果如被告所述，消保法對於被告將幾無適用餘
      地。
    4.就「兩造當事人」及「該產品」三點觀察可知。系爭產品
      由被告交付原告使用後，即由原告終局使用，就系爭產品
      之流動狀態而言，一交付給原告使用後，即未再流通於市
      面或第三人，全歸於原告自己使用，不再與第三人發生任
      何法律關係，原告既為終局使用者，系爭產品又非原告販
      售之物品，原告自係基於消費目的，而使用該產品之人。
      ，應受消費者保護法之保護。
    5.被告不斷抗辯其出售之系爭產品，如何合於可使用之品質
      等語，惟被告終究為產品之製造、生產者，其製程之資訊
      ，全然在被告掌握中，原告僅偶一買之，對於其製程、技
      術全然不知，究竟系爭產品瑕疵何在、瑕疵原因，只有被
      告知悉，因兩造間之資訊、武器不對等，原告自應受消費
      者保護法保護。
    6.再查，被告產品是否合於出售時之科技水準，承前所述，
      因資訊由被告掌握，應由被告舉證，同時，若系爭產品已
      合於當下科技水準，係屬原告誤用所致，則系爭產品，有
      何不得使用之用途，被告亦應事先告知，並於明顯處為警
      告標示及緊急處理危險之方法。惟被告均無任何警告，反
      而不限制其用途，並彰顯其產品好處，無異擴大交易對象
      ，使不知情之使用者風險增加，因此原告爰依消費者保護
      法第37條第3項規定，請求被告賠償損害。
  (十一)被告不完全給付，亦應負損害賠償責任：
    1.假設系爭產品無瑕疵，係原告不應使用於該用途，卻使用
      ：
      (1)按最高法院98年台上字第78號判決要旨謂「契約成立生
        效後，債務人除負有給付義務（包括主給付義務與從給
        付義務）外，尚有附隨義務。所謂附隨義務，乃為履行
        給付義務或保護當事人人身或財產上利益，於契約發展
        過程基於誠信原則而生之義務，包括協力義務以輔助實
        現債權人之給付利益。倘債務人未盡此項義務，債權人
        得依民法第227條不完全給付之規定行使其權利。」
      (2)被告出售其產品，如果限於某種用途，或限制不得用於
        何種用途，於交易時，應明確告知，以免買受人遭受不
        測之損害。被告之產品，公開販售、不限制用途，任何
        交易第三人，不知產品之危險性，被告於出售時應事先
        告知，以免買受人誤用或遭受損害，為被告所得預見。
        其為產品資訊之持有者，自然有告知義務，此為其附隨
        之義務。被告公開販售、不限制用途，更彰顯其產品如
        何優良可耐高溫，足以擴大買受人關於用途之判斷，亦
        擴大其銷售對象，自有義務告知買受人，惟其並無告知
        ，已違反附隨義務， 亦構成債務不履行，依民法第227
        條第1、2項規定負損害賠償責任。
    2.假設係產品有瑕疵：則依民法第227條第2項規定，因產品
      瑕疵造成之加工及其他材料之損害，被告亦應賠償。
  (十二)被告就系爭產品，依民法物之瑕疵擔保責任之規定，請求損
    害賠償：
    1.買賣之物，缺少出賣人所保證之品質者，買受人得不解除
      契約或減少價金， 而請求不履行之損害賠償。民法第360
      條定有明文。被告網站上公開宣示其系爭產品耐熱大約12
      0℃，未設任何限制，係屬保證最低耐熱溫度為120℃，惟
      原告使用系爭產品，最高溫均未達到120℃， 被告亦無法
      舉證原告使用系爭產品溫度大約120℃， 原告自得依同法
      第360條規定請求損害賠償。
    2.關於被告時效抗辯之陳述：
      (1)民法第365條關於6個月期間之規定，係就解除權或減少
        價金請求權行使期間之限制，並不及於損害賠償請求權
        。原告於本件係行使損害賠償請求權，自與上開民法第
        365條6個月期間之限制無關，被告爰為時效抗辯，容有
        誤會。
      (2)況且，原告損害發生後，才可能行使，因此損害賠償請
        求權之時效起算，應自發現損害時起算。 原告於98年7
        月30日發現損害，99年2月間起訴請求，時間未及1年、
        2年、15年（民法關於時效之規定）， 顯未罹於任何時
        效。
  (十三)99年8月4日開庭時原告所提採購單，採購日期與事實不符作
    以下說明：
    1.開庭當日所提採購單所顯示採購日期2009/07/30，經原告
      公司採購單位查核後，原告為列印資料時電腦軟體會依列
      印日期顯示在採購日期之欄位內，該日期並非採購日期，
      於此說明。
    2.現補提正確之採購單乙張（證一），採購日期為2007/11/
      09，合計108片， 另檢附被告公司之客戶訂購單（證二）
      ，接單日期為2007/11/12，合計108片，金額346,033元，
      另被告公司出貨申請單（證三），顯示出貨日期為2007/1
      1/30，合計108片， 原告公司由倉管黃合成簽收無誤，被
      告公司於2007/11/29開立發票（證四），號碼為wx000000
      00，金額346,033元（未稅）請款，原告公司於2007/12付
      款結清。
    3.該批物料之瑕疵，經兩造多次在原告公司現場測試，被告
      皆無法提出合理解釋及改善方案，僅以文件作補充說明，
      原告公司迫於無奈，只得購買儀器自行檢測，數據顯示鋼
      複合板受熱最高溫度51℃，拆模後量得溫度為40～50℃，
      與被告公司2010/01/26所提供資料，鋼複合板全球各地使
      用之適合溫度為－40℃～80℃明顯不符，然被告公司堅不
      採信，原告公司合理懷疑被告公司藉雙方釐清瑕疵為由，
      拖延時日，再提時效抗辯，逃避損害賠償之責任。
  (十四)綜上所述，本件被告交付有瑕疵之鋼複合板予原告，致原告
    受有1,251,550元之損害，爰提起本件訴訟；並聲明：
    1.被告應給付原告1,251,550元，並自99年1月28日起至清償
      日止，按週年利率百分之五計算之利息。
    2.訴訟費用由被告負擔。
    3.願供以現金或等值之銀行可轉讓定期存單擔保，請准宣告
      假執行。
二、被告則以：
  (一)原告於96年11月9日 向被告購買「鍍鋅鋼複合板」一批，被
    告已於97年1月間交付予原告， 乃原告於起訴狀中所是認。
    原告在被告交貨一年半之後， 於98年7月30日方才通知被告
    之產品有瑕疵，而原告既係將被告交付之產品置於高溫下組
    裝於原告公司之ＰＵ發泡模板，如有原告所稱遇熱約40℃至
    50℃時即有異常現象，則顯非屬不能即知之瑕疵。
  (二)又「鍍鋅鋼複合板」乃被告銷售多年之成品，並非因應原告
    之採購而特別製造生產。被告並不知原告買受之後，再行加
    工利用之方法為何，原告亦未於採購之初即已告知，被告自
    不能如原告所稱就 「鋼複合板遇熱超過120℃始會產生變形
    」加以保證。否則原告之採購單或兩造之合約中為何未曾加
    註保證事項？原告係於99年1月間 方才向被告查詢有關溫度
    之問題，此由原告所提出之證物六、「工業技術研究院分析
    檢驗報告影本」， 被告傳真予原告之時間為「Jan.14.2010
    （99年1月14日）」，即可證明。且被告於99年1月26日回覆
    原告99年1月20日之函詢即載明： 「(一)貴公司於訂購本產品
    時並未告知我公司在製造模板時溫度是多少，故無法從中判
    定適合與否，依本產品於全球各地使用之適合溫度為－40℃
    ～80℃」，在在證明兩造買賣契約成立時，被告並未如原告
    所主張就產品適合之溫度加以保證。至於原告就被告之公司
    網頁及工業技術研究院分析檢驗報告影本中「熱變形溫度（
    ℃）ASTM D648（66psi）＞120」， 逕自解讀為「鋼複合板
    遇熱超過120℃始會產生變形」， 實有誤會。「熱變形溫度
    」與「環境使用溫度」並不相同，前者係ASTM（American S
    ociety for Testing and Materials美國材料試驗協會）以
    實驗室測試方法所量測之溫度，而原告所稱其生產作業過程
    之溫度係屬「環境使用溫度」，乃長期使用之溫度，兩者之
    定義及測試方法均不相同。且被告所生產之「鍍鋅鋼複合板
    」，若膠合劑未達熔點120℃， 鋼板與塑膠芯材無法緊密黏
    貼，足見原告所稱其生產ＰＵ模組最高溫度約為60℃至68℃
    ，顯非事實。
  (三)原告主張：「本件原告為將被告生產之系爭鋼複合板組裝至
    原告模組需另行裁切『鋁方管』、鋪黏『雙液膠』等，且裁
    切、組裝等亦需另行雇工為之」，足見原告之加工過程十分
    繁複。原告加工生產後，複合板產生局部隆起之異常現象，
    極有可能是原告加工過程之技術問題無法克服，而非被告之
    產品有瑕疵。甚且一般產品正式量產之前，均會先行局部測
    試，而原告不但未先行測試，竟將被告交付之「鍍鋅鋼複合
    板」全部加工使用後，再主張被告之產品有瑕疵，亦明顯違
    反經驗法則。
  (四)被告並未如原告所稱就 「鋼複合板遇熱超過120℃始會產生
    變形」加以保證，此由原告所提出之採購單及被告之客戶訂
    購單、出貨申請單等均未記載上開保證事項即可證明。且由
    原告起訴狀所附之證物六「工業技術研究院分析檢驗報告影
    本」，被告傳真予原告之時間為「Jan.14.2010（99年1月14
    日）」，即可證明原告係於99年1月間 方才向被告查詢有關
    溫度之問題，被告自不可能於原告96年11月採購時，向原告
    保證「鋼複合板遇熱超過120℃始會產生變形」。 又按「當
    事人主張有利於己之事實者，就其事實有舉證之責任」，民
    事訴訟法第277條 定有明文。被告否認原告所稱其所受之損
    害俱因被告之產品瑕疵所致，原告應就其主張之事實負舉證
    責任。另原告指稱其所受之損害俱因「鋼複合板熱約40℃至
    50℃溫度時產生局部隆起之異常現象」，被告亦否認之。而
    模擬原告之加工過程，再參照生產膠合劑最著名之美國杜邦
    公司之產品說明書， 原告加工時之溫度應已超過120℃，而
    非原告所主張之40℃至50℃。原告應就其所受之損害，及其
    因果關係負舉證責任。
  (五)原告自承於96年11月30日收到被告交付之商品，竟遲至98年
    7月30日方才通知被告物有瑕疵， 已逾一年八月，依民法第
    356條之規定，應視為已承認其所受領之物。 而原告在通知
    之後，至99年2月22日始提起本件訴訟，亦已逾民法第365條
    所規定之六個月期限。原告在被告交貨逾二年之後，再歸責
    被告請求損害賠償，實無理由。且兩造之買賣契約中，並無
    原告所稱之保證事項， 自無民法第360條適用之餘地，原告
    主張依民法第360條之規定請求損害賠償，顯無理由。
  (六)按所謂消費者， 依消費者保護法第2條之立法解釋，指以消
    費為目的而為交易、使用商品或接受服務者而言；如其目的
    主要供執行業務或投入生產使用，並非單純供最終消費使用
    者，核與消費者保護法第2條有關消費者 及消費關係之定義
    未合（最高法院91年台上字第1001號判決意旨參照）。查原
    告購買被告生產之「鍍鋅鋼複合板」，係作為加工組裝，再
    行生產使用，並非單純供最後消費使用，核與消費者保護法
    第2條有關消費者及消費關係之定義未合。本件 「鍍鋅鋼複
    合板」之買賣係屬商人間之貨物交易，非屬消費者保護法所
    規定有關消費之法律關係，自無該法之適用。原告主張被告
    應依消費者保護法第7條第3項規定，負損害賠償責任云云，
    顯無理由。
  (六)又「鍍鋅鋼複合板」係被告銷售多年之成品，並非因應原告
    之採購而特別製造生產，乃一般商品之買賣，自應適用民法
    關於買賣之相關規定。原告在採購之前，並未告知其再行加
    工利用之方法為何，而在其加工生產後，複合板產生局部隆
    起之異常現象，被告亦派員至原告公司測試，協助調查其異
    常現象形成之原因，被告已盡其商品出賣人之義務。而所謂
    契約之附隨義務係指主給付義務外，債之關係發展過程中，
    依具體情況所產生之照顧、通知、保護、協力及保守秘密等
    義務，諸如僱主應為受僱人加入勞工保險（照顧義務）；房
    屋出租人應協力使承租人取得建築執照，以從事必要的修繕
    （協力義務）；醫生不得洩漏就醫者之隱私（保密義務）等
    。原告無限擴張解釋契約之附隨義務，再責令被告就其加工
    異常之結果負責，顯無法律之依據。
  (七)並聲明：
    1.原告之訴及其假執行之聲請均駁回。
    2.訴訟費用由原告負擔。
    3.如受不利之判決，願供擔保，請准宣告免為假執行。
三、得心證之理由：
（一）本件原告主張於96年11月9日 向被告購買「鍍鋅鋼複合板
      」一批共計108片 （以下簡稱系爭鋼複合板），被告於97
      年1月間將系爭鋼複合板 交付運送至被告公司，被告受領
      後給付價金，兩造完成買賣等情，為被告所不爭執，堪信
      原告此部分主張為真實。
（二）按當事人主張於己有利之事實者，就其事實有舉證之責任
      ，民事訴訟法第277條 定有明文。本件原告復主張被告公
      司網站上公告系爭鋼複合板 熱變形溫度係大於120℃，又
      原告係將系爭鋼複合板組裝於原告之模組上，而原告公司
      模組最高溫度僅達68℃，系爭鋼複合板竟發生變形，顯然
      缺少出賣人保證之品質，且未符合當時科技或專業水準可
      合理期待之安全性云云，為被告所否認，並以前揭情詞置
      辯。經查：
    1.原告主張系爭鋼複合板之 熱變形溫度「低」於120℃云云
      ，並未據原告提出任何事證加以證明；而被告則提出工業
      技術研究院化學工業研究所分析檢驗結果「熱變形溫度大
      於120℃」之報告為憑 （參卷附工業技術研究院化學工業
      研究所工服編號D-00 -00-000號分析檢驗報告影本）；是
      原告此部分主張，尚難憑採，並可認被告就其生產之鋼複
      合板確符合當時科技或專業水準可合理期待之安全性乙節
      ，已提出憑證。
    2.原告主張系爭鋼複合板發生「局部隆起」之原因係其僅達
      68℃即會發生熱變形云云，並未舉證以實其說，已難憑採
      。況，被告抗辯原告係將系爭鋼複合板組裝至其模組，加
      工過程十分繁複，系爭鋼複合板產生「局部隆起」之原因
      有可能是原告加工過程之技術問題無法克服所致。
    3.綜上，原告並無法證明系爭鋼複合板產生變形係因缺少出
      賣人所保證「熱變形溫度大於120℃」之品質所致。 是原
      告主張系爭鋼複合板產生變形係被告產品缺少出賣人保證
      之品質且未符合當時科技或專業水準可合理期待之安全性
      云云，均不足採。
    4.原告原告既無法證明系爭鋼複合板發生「局部隆起」之原
      因係其僅達68℃即會發生熱變形，即原告並無法證明被告
      出賣之系爭鋼複合板缺少出賣人保證之品質且未符合當時
      科技或專業水準可合理期待之安全性；則原告以系爭鋼複
      合板僅達68℃即會發生熱變形，認被告交付之系爭鋼複合
      板有加害給付情事，並主張受有「無法使用系爭鋼複合板
      之價金損失346,033元」及 「瑕疵結果損害：(1)鋁方管模
      版費用：474,193元、 (2)鋁方管裁切費用：35,000元、(3)
      雙液膠費用：18,324元、(4)組裝工資：378,000元」 等情
      ，自不足採。
（三）綜上所述，原告所為被告出賣之系爭鋼複合板缺少出賣人
      保證之品質且未符合當時科技或專業水準可合理期待之安
      全性暨有加害給付之主張，既均不足採。從而，原告依民
      法225、227、354、356、357、360條 及消費者保護法第7
      條、第7條之1請求被告賠償其損害共1,251,550元 及自99
      年1月28日起至清償日止，按週年利率百分之5計算之利息
      ，為無理由，不應准許。
四、本件為判決基礎之事證已臻明確，兩造所為之其他主張、陳
    述並所提之證據，經審酌後，認均與本件之結論無礙，爰不
    一一論述，併予敘明。
五、按訴訟費用，由敗訴之當事人負擔；法院為終局判決時，應
    依職權為訴訟費用之裁判， 民事訴訟法第78條及第87條第1
    項分別定有明文。 經核本件訴訟費用額為13,474元（即第一
    審裁判費），而原告之請求為無理由，爰依上開規定確定原
    告應負擔之訴訟費用如主文第2項所示。
六、原告之訴既經駁回，其假執行之聲請，即失所附麗，應併予
    駁回。
七、據上論結，原告之訴，為無理由，依民事訴訟法第78條、第
    87條第1項，判決如主文。
中    華    民    國    99    年    9     月    23    日
                        臺灣臺南地方法院民事第二庭
                                法  官  王 獻 楠
上為正本係照原本作成。
如不服本判決，應於送達後20日內，向本院提出上訴狀並表明上
訴理由，如於本判決宣示後送達前提起上訴者，應於判決送達後
20日內補提上訴理由書（須附繕本）。如委任律師提出上訴者，
應一併繳納上訴審裁判費。
中    華    民    國    99    年    9     月    23    日
                                書記官  李 鎧 安

司法院資訊處製作；財團法人民間司法改革基金會備份。
